---
title: "Análisis de Datos con Quarto y Hugo"
description: "Ejemplo de post generado con Quarto que Hugo puede procesar"
date: 2024-02-04
slug: quarto-ejemplo
categories:
  - Data Science
  - Quarto
tags:
  - R
  - Quarto
  - Hugo
  - Análisis de Datos
math: true
---

Este es un ejemplo de un post creado con **Quarto** que puede ser procesado por **Hugo**. 

## ¿Qué es Quarto?

Quarto es un sistema de publicación científica y técnica que permite crear documentos reproducibles con código, gráficos y texto.

## Análisis de Datos con R

Vamos a realizar un análisis simple de datos usando R:

```{r}
#| echo: true
#| eval: true
#| warning: false
#| message: false

# Cargar librerías
library(ggplot2)
library(dplyr)

# Crear datos de ejemplo
set.seed(123)
datos <- data.frame(
  x = 1:100,
  y = cumsum(rnorm(100)) + 50,
  categoria = rep(c("A", "B"), each = 50)
)

# Resumen estadístico
summary(datos$y)
```

## Visualización

Ahora vamos a crear un gráfico:

```{r}
#| echo: true
#| eval: true
#| fig-width: 10
#| fig-height: 6
#| fig-cap: "Gráfico de ejemplo generado con Quarto"

ggplot(datos, aes(x = x, y = y, color = categoria)) +
  geom_line() +
  geom_point() +
  labs(
    title = "Serie Temporal de Ejemplo",
    x = "Tiempo",
    y = "Valor",
    color = "Categoría"
  ) +
  theme_minimal()
```

## Fórmulas Matemáticas

Quarto y Hugo soportan fórmulas matemáticas usando LaTeX. Por ejemplo, la fórmula de la distribución normal:

$$
f(x) = \frac{1}{\sigma\sqrt{2\pi}} e^{-\frac{1}{2}\left(\frac{x-\mu}{\sigma}\right)^2}
$$

O inline: La media muestral se calcula como $\bar{x} = \frac{1}{n}\sum_{i=1}^{n} x_i$.

## Tablas

También podemos crear tablas formateadas:

```{r}
#| echo: true
#| eval: true
#| tbl-cap: "Tabla de resumen estadístico"

datos %>%
  group_by(categoria) %>%
  summarise(
    Media = mean(y),
    Mediana = median(y),
    Desviación = sd(y),
    Mínimo = min(y),
    Máximo = max(y)
  ) %>%
  knitr::kable(digits = 2)
```

## Código Python

Quarto también soporta Python:

```{python}
#| echo: true
#| eval: true

import numpy as np
import pandas as pd

# Crear datos
datos_python = pd.DataFrame({
    'x': range(1, 101),
    'y': np.cumsum(np.random.randn(100)) + 50
})

print(f"Media: {datos_python['y'].mean():.2f}")
print(f"Desviación estándar: {datos_python['y'].std():.2f}")
```

## Conclusiones

Este ejemplo muestra cómo puedes:

1. Crear posts con código ejecutable (R, Python, etc.)
2. Generar gráficos y tablas automáticamente
3. Incluir fórmulas matemáticas
4. Renderizar todo en un formato que Hugo puede procesar

## Cómo usar este archivo


